# 集团内委托贷款现金流量表及资产负债表列示问题

提问人：wen.2221 时间：2010-07-29 12:54:14
A集团委托其二级子公司财务公司向其他子公司C/D/E等各个子公司贷款,B/C/D/E和财务公司等子公司均为A公司的一级子公司B公司的全资子公司。
1 、B公司的合并报表中对于A公司的委托贷款反映在资产负债表哪个科目合适？ （ 1 ）反映在“其他流动负债”，因为对于财务公司就类似吸收存款。 （ 2 ）反映在“短期借款”，因为各子公司本身就是通过财务公司借的款项，只不过是委托借款罢了，是一种筹资。
2 、B公司的合并报表中对于各子公司归还的集团公司A的委托借款在现金流量表中怎样列示？ （ 1 ）反映在“偿还借款所支付的现金” （ 2 ）反映在“吸收存款及同业存放款项净增加额”
请大家帮忙！

回答人：chenyiwei
回复 楼主 wenwen.2221 的帖子资产负债表上应当列报为短期借款，现金流量表上应当列报为偿还债务支付的现金。 根据《贷款通则》的规定，“委托贷款，系指由政府部门、企事业单位及个人等委托人提供资金，由贷款人（即受托人）根据委托人确定的贷款对象、用途、金额、期限、利率等代为发放、监督使用并协助收回的贷款。贷款人（受托人）只收取手续费，不承担贷款风险”。因此，判断委托贷款及其相应现金流量在合并报表上的列报方式，应当从真正的借款人的角度，而不是从处于中间人地位的财务公司的角度来考虑。

回答人：chenyiwei
回复 藤椅 wenwen.2221 的帖子应当抵消的是财务公司帐面的委托存款和发放贷款（财务公司不承担委托贷款的风险，本来就应当抵消之后以净额列报），而不是借款方的短期借款和财务公司的委托贷款，导致合并报表上只剩下财务公司吸收的委托存款。 鉴于委托存款一般被理解为正常的金融活动，监管层相对关注较少，而关联方借款相对较容易受到关注，披露要求也比较高。我理解这就是该公司选择这样处理的原因。但需要注意：信息披露义务是根据《证券法》、《上市公司信息披露管理办法》、《股票上市规则》等规定执行的，与会计处理本身并无直接联系。公司以这种方式规避信息披露义务是存在违规风险的。具体的处罚规定可参考《证券法》、《上市公司信息披露管理办法》、《股票上市规则》等。